# 请教下，股权估值为目的评估与商誉减值测试目的评估区别在哪？谢谢！

提问人：alony 时间：2018-11-29 11:15:00
请教下，股权估值为目的的评估 与商誉减值测试目的的评估 主要区别在哪？ 如果是单一主体、单一业务，都使用收益法评估，我觉得应该差不多吧？ 实务中，我们经常使用当初购买时的收益法评估依赖的预测利润数据，如果达到通常就认为商誉不存在减值，这样是否合适？
谢谢！

回答人：chenyiwei
1 、股权估值为目的的评估，可能更倾向于采用市场法（如盈利的PE倍数），而收益法的评估值（资产组未来现金流量现值）是可收回金额确定的来源之一，而资产减值测试是以资产组为单位。 2 、可参考《计学撮要 2018 》中的以下问题解答：问题1-3-7（资产组内净流动资产的变动对减值测试中现金流量现值测算的影响）、问题3-2-10（关于并购重组中对赌期结束减值测试中减值额如何计算的问题）。

提问人：alony 时间：2018-12-01 11:49:24
如果评估方法都是选用收益法，那无论是用于股权估值，还是商誉减值测试，对评估结果其实应该没有影响吧？ 另外，一个公司，如果只是单一的主体、单一的业务，是不是可以理解为就是一个资产组呢？
谢谢！

回答人：chenyiwei
1 、仍可能有一些影响，如其中包含的净流动资产日后变现的现金流量、筹资活动现金流量等可能产生的影响。 2 、资产组与主体、业务不同，强调独立产生现金流入的能力，因此仍可能有口径上的差异。

提问人：心海拂清风 时间：2018-12-15 10:30:29
请教陈老师，在并购重组中，股权估值为目的的评估，收益法的评估值有什么重大区别？商誉计算中的可辨认净资产公允价值如何理解？比如下面的案例计算商誉是否正确？谢谢。 审计净资产 10 亿元，成本法评估值 12 亿元，收益法 20 亿元，市场法 50 亿元，收购40%的股权对价 23 亿元。识别品牌等无形资产 5 亿元。考虑递延所得税后的商誉为23-（12+5） 40%-2 25%=15.7亿元。

回答人：chenyiwei
23-（12+5-7*25%）*40%=16.9亿元。

回答人：chenyiwei
识别无形资产 5 亿元，也需要确认递延所得税负债，所以可辨认净资产还应减去5*40%*25%；另外针对成本法评估值高于账面价值的差异 2 亿元确认的递延所得税负债也应乘以40%。